【裁判字號】    99,審易,623
【裁判日期】    990430
【裁判案由】    傷害等
【裁判全文】
臺灣高雄地方法院刑事判決             99年度審易字第623號
公  訴  人  臺灣高雄地方法院檢察署檢察官
被      告  乙○○
            戊○○
            丙○○
            丁○○
上列被告等因傷害案件，經檢察官提起公訴（98年度偵字第3332
3號、98年度偵字第35769號），本院判決如下：
    主  文
本件公訴不受理。
    理  由
一、公訴意旨略以：被告即告訴人乙○○、戊○○、丙○○、甲○○、丁○○均係在臺灣鐵路局高雄火車站（下稱高雄火車
    站）洗車場擔任洗車工，因民國98年9 月5 日上午9 時許，
    乙○○等人之同事陳思芬於清理火車車廂時，遭丁○○以手
    機拍攝照片，陳思芬遂於休息時向其他同事抱怨此事，乙○○、戊○○及丁○○遂因而起爭執，嗣於同日下午1 時許，
    丁○○於高雄火車站洗車場1156次自強號列車第12車廂清潔
    時，乙○○竟基於傷害之犯意，持沾水之木製短刷，敲打丁○○頭部，丁○○即勒住乙○○脖子，二人扭打成一團，致
    丁○○受有頭部挫傷、左側頸部擦挫傷、右側腰部擦挫傷之
    傷害；乙○○受有左臉、左胸壁、左膝、左肘疼痛、左前臂
    多處抓傷、左口擦傷、右足淺撕裂傷之傷害。在場同事李俊
    哲見狀即上前欲將二人拉開，而將二人往前推，乙○○與丁○○二人即往車廂走道處倒下扭打，適戊○○進入上開車廂
    ，誤以李俊哲毆打乙○○、丁○○二人，即徒手毆打李俊哲
    3 拳（傷害部分，未據告訴），甲○○及丙○○見狀即上前
    阻止，而李俊哲遭毆打後，與甲○○即先行離開上開車廂，
    乙○○與丁○○、戊○○及丙○○即繼續推擠扭打成一團，
    並將丁○○壓制在上開車廂之車道上，迨其他在洗車場工作
    之同事趕至，而將乙○○、戊○○、丙○○及丁○○分開。
    詎戊○○因此而心生不滿，竟基於恐嚇危害安全之犯意，於
    同日下午1 時30分許，先至洗車場休息室取西瓜刀，返回上
    開車廂並在該車廂外之洗車台，先持西瓜刀邊追甲○○邊叫
    罵說：「臭雞歪，管什麼閒事」（台語），並作勢砍人狀，
    致在場之甲○○見狀而心生畏怖，遂逃離該處而致生危害於
    甲○○安全。戊○○見甲○○逃離，即返回休息室，途中遇
    到丙○○，竟基於傷害之犯意，先徒手毆打丙○○頭部1 拳
    ，丙○○遭戊○○徒手毆打後，亦基於傷害之犯意，持工程
    帽反擊，致丙○○受有左臉擦挫傷、頸部擦挫傷、前胸擦挫
    傷之傷害；戊○○受有顏面、前胸、雙上肢多處挫擦傷之傷
    害等情。因認被告4 人均涉犯刑法第277 條第1 項之傷害罪
    嫌等語（被告戊○○涉嫌恐嚇甲○○部分，另經本院逕以簡
    易判決處刑）。
二、按告訴乃論之罪，告訴人於第一審辯論終結前，得撤回其告
    訴；又告訴經撤回者，法院應諭知不受理之判決，並得不經
    言詞辯論為之，刑事訴訟法第238 條第1 項、第303 條第3
    款及第307條分別定有明文。
三、本件被告4 人因傷害案件，經檢察官提起公訴，認被告4 人
    均係犯刑法第277 條第1 項之傷害罪嫌等語。依同法第287
    條前段之規定，須告訴乃論。茲據被告4 人於本院準備程序
    中，或具狀或以言詞聲請撤回其告訴，有撤回告訴狀及筆錄
    可參，揆諸前開說明，爰不經言詞辯論，均逕為諭知不受理
    之判決。
據上論斷，應依刑事訴訟法第284 條之1 、第303 條第3 款、第
307 條，判決如主文。
中    華    民    國    99    年    4     月    30    日
                  刑事第十庭    法  官  方百正
以上正本證明與原本無異。
如不服本判決，應於判決送達之日起10日內向本院提出上訴書狀
。
中    華    民    國    99    年    4     月    30    日
                                書記官  陳莉庭

司法院資訊處製作；財團法人民間司法改革基金會備份。
